臺灣桃園地方法院民事裁定　　　　　　99年度司財管字第27號
聲　請　人　渣打國際商業銀行股份有限公司
法定代理人　曾璟璇
代　理　人　鄭永裕
相　對　人
即被繼承人　張和雄（亡）
關　係　人　孫松寧
上列聲請人聲請選任被繼承人張和雄之遺產管理人事件，本院裁
定如下：
    主    文
選任孫松寧（男，民國○○年○○月○○日生，身分證統一編號：Ｚ000
000000號）為被繼承人張和雄（男，民國○○年○○月○○日生，身分
證統一編號：Ｚ000000000號）之遺產管理人。
准對被繼承人張和雄之大陸地區以外之繼承人為承認繼承之公示
催告。
聲請人應於收受本裁定之日起貳拾日內，將本裁定登載於公報、
新聞紙或其他相類之傳播工具。
如有被繼承人之大陸地區以外之繼承人，應自本公示催告最後登
載公報、新聞紙或其他相類之傳播工具之日起壹年內向本院陳報
承認繼承，如不於公示期限內申報承認繼承時，被繼承人之遺產
於大陸地區之繼承人依法繼承、清償債權並交付遺贈物後有賸餘
者歸屬國庫。
聲請程序費用由被繼承人張和雄之遺產負擔。
    理    由
一、本件聲請意旨略以：被繼承人張和雄前於民國99年05月15日
    死亡，因被繼承人之法定繼承人均依法拋棄繼承，致繼承開
    始時繼承人有無不明，且被繼承人之親屬未召集親屬會議選
    定遺產管理人，聲請人為實現債權，爰以利害關係人之身分
    ，請求選任孫松寧地政士為被繼承人之遺產管理人，並提出
    債權憑證、復查拋棄繼承已准予備查函、繼承系統表、戶籍
    謄本、土地登記專業代理人證書、地政士開業執照、不動產
    經紀人證書、同意書等為證。
二、按先順序繼承人均拋棄其繼承權時，由次順序之繼承人繼承
    ，其次順序繼承人有無不明或第四順序之繼承人均拋棄其繼
    承權者，準用關於無人承認繼承之規定，此民法第1176條第
    6 項所定。又繼承開始時，繼承人有無不明，而無親屬會議
    ，或親屬會議未於民法第1177條所定一個月內選定遺產管理
    人時，利害關係人得聲請法院選任遺產管理人，同法第1178
    條第2 項前段亦有明文，又民法第1177條所謂繼承開始時繼
    承人有無不明，係指戶籍簿上無可知之法定繼承人或雖有之
    而皆為繼承之拋棄而言（最高法院88年度台上字第3185號判
    決參照），先予敘明。
三、經查，聲請人前開主張，業據聲請人提出前揭書證，並據本
    院依職權調閱本院99年度司繼字第1 號、第118 號等拋棄繼
    承事件卷宗，經核被繼承人張和雄之法定繼承人均已拋棄繼
    承並經本院准予備查在案等情屬實；又被繼承人死亡迄今已
    逾民法第1177條所定1 個月期間，仍無親屬會議選任之遺產
    管理人向本院陳明或向聲請人為處理債務之表示，可認聲請
    人主張無親屬會議召集之事實為真。準此，堪認被繼承人所
    遺財產現確處於無人管領之狀態，是以本件確有為被繼承人
    所遺財產指定遺產管理人之必要。按遺產管理人之設，旨在
    管理保存及清算遺產，以免遺產散失，是以遺產管理人具有
    相當之公益色彩；又選任遺產管理人，除慮及管理遺產之公
    平性外，須考慮其適切性，亦即可對其遺產、遺債之情形瞭
    解較深，復與遺債債權人無利害共同關係而得忠誠處理者，
    優先選任為宜。聲請人請求本院選任孫松寧為被繼承人所遺
    財產之遺產管理人一節，本院衡酌孫松寧係領有土地登記專
    業代理人之執業土地登記專業代理人及不動產經紀人證書之
    執業不動產經紀人，足堪勝任本件遺產管理人之職務，不至
    加重其負擔，並可忠實執行搜索被繼承人之債權人、受遺贈
    人，清償債權或交付遺贈物等事務，且孫松寧亦提出同意擔
    任被繼承人遺產管理人之同意書1 份在卷可稽，是本件請求
    選任孫松寧為被繼承人之遺產管理人，應屬適當，於法亦無
    不合，應予准許，並依法為公示催告。
四、依非訟事件法第157 條，裁定如主文。
五、如對本裁定抗告須於裁定送達後10日內向本院提出抗告狀。
中    華    民    國   100    年    3     月    29    日
                  家事法庭 司法事務官  張祥榮
以上正本係照原本作成